臺灣桃園地方法院刑事判決　　　　　 110年度交簡上字第69號
上　訴　人
即　被　告　陳炳宏



上列上訴人即被告因過失傷害案件，不服本院民國109 年12月19
日109 年度桃交簡字第1983號第一審刑事簡易判決（聲請簡易處
刑案號：109 年度偵字第13268 號），提起上訴，本院管轄之第
二審合議庭判決如下：
    主  文
上訴駁回。
    事實及理由
一、本案經本院審理之結果，認原審對被告陳炳宏為科刑之諭知
    ，其認事用法均無不當，量刑亦稱妥適，應予維持，並引用
    第一審判決書事實及理由之記載（如附件）。
二、被告上訴意旨略以：被告因在外工作因素，未能及時獲悉開
    庭通知，致無法到庭與告訴人謝正文和解，故提起本件上訴
    ，請求給予被告與告訴人和解之機會，俾以和解之結果作為
    量刑審酌之因素等語。
三、按刑之量定，係實體法上賦予法院得為自由裁量之事項，故
    刑法第57條所列10款事由，乃法院量刑時所得參考之因素。
    若量刑已以行為人之責任為基礎，並斟酌刑法第57條各款所
    列情狀而為整體之評價，然後在法定刑度內，酌量科刑，且
    未偏執一端，致有失出失入之情形者，即不得遽指為違法。
    原審就被告本件犯罪，已審酌其自首之情形，依法減輕其刑
    ，並考量被告之過失情節、所生損害、犯後態度、教育程度
    及家庭經濟狀況等一切情狀，量處拘役40日，並諭知易科罰
    金之折算標準。已依刑法有關刑之減輕事由及第57條所列之
    參考因素，就卷證資料所顯示之情狀為整體之評價，並未逾
    越法定刑度，亦未失其衡平或顯有裁量濫用之情形，堪認原
    審量刑結果妥適。
四、被告雖上訴請求與告訴人和解，惟本院定於民國110 年4 月
    16日行調解及準備程序，被告經合法傳喚未到。嗣被告具狀
    請求再定期日，本院又定同年8 月20日行調解及準備程序，
    被告經合法傳喚仍未到場。嗣本院定於同年10月5 日行審理
    程序並已合法傳喚被告，被告亦未到庭。又告訴人經本院通
    知均已於上開期日到場，被告無正當理由未到，難認有積極
    、誠摯之和解意願。此外，被告上訴並未具體指摘原審判決
    有何違法或不當之情形，其上訴為無理由，應予駁回。
五、被告經本院合法傳喚後，無正當理由未到庭，依刑事訴訟法
    第455 條之1 第3 項準用同法第371 條之規定，不待其陳述
    ，逕為一造辯論判決。
據上論斷，應依刑事訴訟法第455 條之1 第1 項、第3 項、第36
8 條、第371 條、第373 條，判決如主文。
本案經檢察官蔡正傑聲請簡易判決處刑，檢察官周彤芬到庭執行
職務。
中    華    民    國   110    年    10    月    29    日
                  刑事第四庭  審判長法  官  黃柏嘉
 
                                    法  官  陳韋如
 
                                    法  官  涂偉俊
以上正本證明與原本無異。
不得上訴。
                                    書記官  余玫萱
中    華    民    國   110    年    10    月    29    日
　
　
　
附件：
臺灣桃園地方法院刑事簡易判決     109年度桃交簡字第1983號
聲  請  人  臺灣桃園地方檢察署檢察官
被      告  陳炳宏
上列被告因過失傷害案件，經檢察官聲請以簡易判決處刑（109
年度偵字第13268 號），本院判決如下：
    主  文
陳炳宏犯過失傷害罪，處拘役肆拾日，如易科罰金，以新臺幣壹
仟元折算壹日。
    事實及理由
一、本件犯罪事實及證據，除犯罪事實欄第3 行「行經復興一路
    與文興路口，貿然往右變換車道」應補充為「行經復興一路
    與文興路口，欲向右變換至外側車道行駛，本應注意變換車
    道時，應讓直行車先行，並注意安全距離，且當時天氣晴、
    夜間有照明、柏油道路乾燥且無缺陷、無障礙物、視距良好
    ，客觀並無不能注意之情，竟疏未禮讓直行車先行，貿然往
    右變換車道」，證據部分補充「被告於本院調查時之自白及
    供述」外，餘均引用檢察官聲請簡易判決處刑書（如附件）
    之記載。
二、核被告所為，係犯刑法第284 條前段之過失傷害罪。被告於
    肇事後，員警尚未知悉何人肇事前，即向前往處理之員警坦
    承肇事，並接受裁判等情，此有桃園市政府警察局道路交通
    事故肇事人自首情形紀錄表1 紙在卷可稽（見偵卷第33頁背
    面），其所為與自首要件相符，爰依刑法第62條前段之規定
    ，減輕其刑。爰審酌被告因未注意變換車道時，應讓直行車
    先行，並注意安全距離之過失而為本案犯行，造成告訴人受
    有前揭傷害，應予非難，惟念其犯後已坦認犯行，兼衡其於
    警詢時自陳國中畢業之教育程度、從事自由業、家庭經濟狀
    況勉持，及其雖表示有意願調解，然告訴人已無意願調解（
    見本院卷第129 頁）等一切情狀，量處如主文所示之刑，並
    諭知易科罰金之折算標準。
三、據上論斷，應依刑事訴訟法第449 條第1 項前段、第3 項、
    第454 條第2 項，刑法第284 條前段、第62條前段、第41條
    第1 項前段，刑法施行法第1 條之1 第1 項，逕以簡易判決
    處刑如主文。
四、如不服本判決，得於判決書送達之翌日起20日內，以書狀敘
    述理由，向本庭提出上訴。
本案經檢察官蔡正傑聲請以簡易判決處刑。
中    華    民    國   109    年    12    月    19    日
                  刑事第六庭  法  官  傅思綺
以上正本證明與原本無異。
如不服本判決，應於判決送達後20日內向本院提出上訴狀（應附
繕本）。
                              書記官  趙于萱
中    華    民    國   109    年    12    月    24    日
附錄論罪科刑法條：
中華民國刑法第284條
因過失傷害人者，處1 年以下有期徒刑、拘役或10萬元以下罰金
；致重傷者，處3 年以下有期徒刑、拘役或30萬元以下罰金。
附件：
臺灣桃園地方檢察署檢察官聲請簡易判決處刑書
                                    109年度偵字第13268號
    被      告  陳炳宏
上列被告因過失傷害案件，業經偵查終結，認為宜聲請以簡易判
決處刑，茲將犯罪事實及證據並所犯法條分敘如下：
        犯罪事實
一、陳炳宏於民國108 年11月22日18時40分許，駕駛車牌號碼00
    0 -0000 號自用小客車，沿桃園市龜山區復興一路往文化二
    路直行，行經復興一路與文興路口，貿然往右變換車道，適
    有謝正文騎乘車牌號碼000-0000號普通重型機車，行駛在陳
    炳宏駕駛車輛右後方車道直行而來，雙方發生碰撞，謝正文
    因而受有左側手肘挫傷、膝部挫傷、左側踝部挫傷等傷勢。
二、案經謝正文訴由桃園市政府警察局龜山分局報告偵辦。
        證據並所犯法條
一、證    據：
        （一）被告陳炳宏警詢之供述。
        （二）告訴人謝正文之指訴。
        （三）診斷證明書1張。
        （四）道路交通事故現場圖、道路交通事故調查表（一
             ）（二）、路口監視器畫面、現場照片。
二、核被告所為，係犯刑法第284條前段之過失傷害罪嫌。
三、依刑事訴訟法第451條第1項聲請逕以簡易判決處刑。
    此    致
臺灣桃園地方法院
中    華    民    國   109    年    5     月    19    日
                              檢  察  官  蔡正傑
本件證明與原本無異
中    華    民    國   109    年    5     月    31    日
                              書  記  官  姚柏璋